【裁判字號】    88,訴,2142
【裁判日期】    890229
【裁判案由】    毒品危害防制條例
【裁判全文】
臺灣高雄地方法院刑事判決                        八十八年度訴字第二一四二號
    公  訴  人  臺灣高雄地方法院檢察署檢察官
    被      告  乙○○
    指定辯護人  本院公設辯護人丙○○
右列被告因毒品危害防制條例案件，經檢察官提起公訴（八十八年度偵字第一八五一
一號），本院判決如左：
    主  文
乙○○連續販賣第二級毒品，處有期徒刑捌年。
扣案之安非他命（驗前毛重伍點肆柒公克，驗後毛重伍點肆貳公克）沒收銷毀之。又
扣案之犯罪所得行動電話壹具（門號0000000000號）及新台幣捌仟元，均
沒收之，如全部或一部不能沒收時，追徵其價額或以其財產抵償之。
    事  實
一、乙○○曾犯贓物、竊盜、賭博罪及違反麻醉藥品管理條例（不構成累犯），猶不
    知悔改，意圖不法利益，基於概括犯意，於民國八十八年七月十八日晚上八時許
    ，及同年七月十九日晚上八時許，在台南市○○路奇達醫院前，以每小包新台幣
    （下同）一千元之價格，販賣第二級毒品安非他命與甲○○（公訴人誤載為陳明
    輝）二次；又於同年七月二十日晚上九時許，在台南縣永康市○○路四海豆漿店
    前，以一小包一千元之價格，販賣安非他命與甲○○一次；又於同年七月二十二
    日晚上十一時許，在高雄縣鳳山市○○街與鳳林路口，以二小包五千元之價格，
    販賣安非他命與甲○○，旋甲○○將二千元及以行動電話機具一部（門號000
    0000000號）抵償貨款三千元交付乙○○時，為警盤查，甲○○於警察盤
    查時，將乙○○交付之上開二小包安非他命丟棄地上，為警當場查獲。並扣得安
    非他命二小包（驗前毛重五點四七公克，驗後毛重五點四二公克）、行動電話機
    具一部、貨款二千元。
二、案經高雄縣警察局鳳山分局移送臺灣高雄地方法院檢察署檢察官偵查起訴。
    理  由
一、訊據被告乙○○固坦承有於右揭時地交付安非他命於甲○○之事實，惟矢口否認
    有何販賣安非他命之犯行，辯稱：伊沒有賣安非他命給甲○○，伊係受甲○○之
    託向綽號「明仔」之人買的，伊二人係共同出資向「明仔」買的，伊並無販賣云
    云。惟查：被告確有於右揭時地交付安非他命予甲○○，且甲○○確有於右揭時
    地交付貨款，均銀貨兩訖，惟被查獲前最後一次之交易，被告已交付安非他命二
    小包予甲○○，而甲○○則給付二千元及以扣案之行動電話機具一部抵償貨款三
    千元並交付該行動電話機具予被告等情，為被告所自承在卷，並經證人甲○○於
    警訊及偵訊時供述明確，苟如被告所辯，伊係受甲○○之託向人調貨，二人合資
    向綽號「明仔」之人購買，惟被告既供陳與甲○○僅認識三、四個月，其二人既
    非舊識或親戚，衡情應由被告先向甲○○收足貨款，再由被告向「明仔」購買安
    非他命，之後再交付甲○○，焉有迭次均由被告交付安非他命予甲○○後，再由
    甲○○給付貨款予被告，甚且於最後一次時，甲○○無足夠現金給付時，被告亦
    願由甲○○以行動電話機具一部抵償部分價金之理？此顯與常情不合。而本院訊
    問被告何以不直接由甲○○向綽號「明仔」之人購買，被告辯稱：「明仔」不認
    識甲○○，「明仔」告訴伊說甲○○比較沒錢，沒有人要賣給甲○○。本院繼而
    追問：既然「明仔」不認識甲○○，為何說他比較沒錢？被告又辯稱：伊不知他
    們是否認識（八十八年十二月六日訊問筆錄參照）。足見被告所辯，無法自圓其
    說，亦有違論理法則及經驗法則，顯係卸責之詞，不足採信。證人甲○○於本院
    審理時，雖翻異前證詞，證稱：伊以為被告故意叫警察抓伊，伊懷恨在心，所以
    才說是被告賣給伊云云。惟其亦證稱：伊都是透過綽號「阿俊」之人打電話給被
    告聯絡，伊並沒有自已打電話（八十八年十二月二十二日審判筆錄參照）。是若
    如被告所辯其二人係合資購買，豈有每次均透過他人即綽號「阿俊」之人聯絡，
    而非由自已與合資之被告商議購買之份量、價金。是證人嗣後翻異前證，顯係事
    後迴護之詞，尚難採信，應以其於警訊及偵訊之供述為可採。又被告被查獲之晶
    體經送驗結果，確屬甲基安非他命無訛，有高雄醫學院附設中和紀念醫院八十八
    年十二月二十一日編號Ｂ0000000號檢驗報告單一紙附卷可按。此外，復
    有行動電話機具一部、貨款二千元扣案足資佐證，事證明確，被告犯行足堪認定
    。
二、查安非他命係毒品危害防制條例第二條第一項第二款所稱之第二級毒品。核被告
    販賣安非他命行為，係犯毒品危害防制條例第四條第二項之販賣第二級毒品罪。
    被告先後多次販賣安非他命之犯行，時間緊接，犯罪構成要件相同，顯係出於概
    括之犯意反覆為之，為連續犯，應依刑法第五十六條之規定，論以一罪，並加重
    其刑，惟無期徒刑部分依法不得加重。又被告持有安非他命行為，本應以持有罪
    論處，惟其持有後進而販賣，其持有之低度行為應為販賣之高度行為所吸收，不
    另論處。審酌被告販賣安非他命，殘害國民身心健康，亦足使社會因施用毒品人
    口增加，而相對提高社會成本，減損勞動生產力，影響社會層面至深且鉅，且其
    曾犯贓物、竊盜、賭博罪及違反麻醉藥品管理條例，素行不良，有本院被告全國
    前案紀錄表及臺灣高雄地方法院檢察署刑案資料查註紀錄表在卷可稽，其犯後猶
    飾卸犯行，並無悔意，犯後態度難認良好，惟姑念其犯罪所得不多等一切情狀，
    量處如主文所示之刑，以示懲儆。扣案之安非他命（驗前毛重五‧四七公克，驗
    後毛重五‧四二公克），不問屬於犯人與否，爰依毒品危害防制條例第十八條第
    一項前段之規定，併予宣告沒收銷燬之。又扣案之行動電話機具一部，係甲○○
    用以抵償購買安非他命所欠被告餘款三千元，應認係被告因犯罪所得之物，業據
    被告及證人甲○○陳明在卷，及被告販賣安非他命所得共八千元，爰依毒品危害
    防制條例第十九條第一項之規定，併予宣告沒收之，其中犯罪所得如全部或一部
    不能沒收時，追徵其價額或以其財產抵償之。
三、據上論斷，應依刑事訴訟法訴訟法第二百九十九條第一項前段，毒品危害防制條
    例第四條第二項、第十八條第一項前段、第十九條第一項，刑法第十一條前段、
    第五十六條，判決如主文。
中      華      民      國      八十九      年    二    月    二十九    日
                                  臺灣高雄地方法院刑事第二庭
                                      法  官 劉建利
右正本證明與原本無異。
如不服本判決，應於判決送達後十日內，向本院提出上訴狀。
                                      書記官 林富興
中    華    民    國    八十九    年      三      月        三        日
附錄本件論罪科刑法條：毒品危害防制條例第四條第二項：


司法院資訊處製作；財團法人民間司法改革基金會備份。
